臺灣高雄地方法院刑事判決　　　　　　　　　　　　　九十年度易字第四五一六號
　　公　訴　人　臺灣高雄地方法院檢察署檢察官
　　被　　　告　乙○○
　　被　　　告　丙○○
　　被　　　告　庚○○○
　　被　　　告　辛○○
右列被告等因傷害等案件，經檢察官提起公訴（九十年度偵續字第二二五號），本院
判決如左：
    主  文
乙○○、丙○○、辛○○、庚○○○共同傷害人之身體，各處有期徒刑貳月，如易科
罰金，均以參佰元折算壹日。
    事  實
一、緣子○○於民國八十九年十月十二日晚上九時許，在高雄縣茄萣鄉○○村○○路
    ○段七五○巷口飲酒後，見友人癸○○酒後與曾銘杰發生爭執後，遭乙○○、丙○○、辛○○、庚○○○與十餘名姓名、年籍不詳之成年男子圍毆，子○○挺身
    前往勸架時，乙○○、丙○○、辛○○、庚○○○竟與該十餘名成年男子共同基
    於傷害之犯意聯絡，分別以徒手、持椅子及持不明材質拖鞋之方式圍毆子○○，
    致子○○受有右胸、肩及上臂大片瘀青十五×十五公分、左胸瘀青血腫五×五公
    分、左肩岬背部二十×十五公分大片瘀血、右上臂血腫六×五公分、兩膝皮膚血
    腫四×四、三×三公分、左眼眶周圍瘀青五×四×０‧三公分血腫、右眼眶顴骨
    處四×四公分瘀青血腫、右背十×五公分瘀血等傷害。
二、案經子○○訴由高雄縣警察局湖內分局報請台灣台北地方法院檢察署檢察官偵查
    起訴。
    理  由
一、訊據被告乙○○、丙○○、辛○○均矢口否認前揭傷害犯行，被告庚○○○則坦
    承持拖鞋出手拍打告訴人子○○背部一節。被告乙○○辯稱：伊當時並沒有毆打
    子○○，當日請客完後，伊與家人在外面收拾東西，嗣因伊父親丁○○在外面椅
    子上打瞌睡，伊與哥哥丙○○扶伊父親進去裡面睡覺，後來伊等就一直待在家裡
    ，並不知道外面發生什麼事，伊母親與姊姊繼續在外面收拾東西云云；被告丙○○辯稱：伊與家人在外面收拾請客之東西，之後看到有一群人衝出來，在我家巷
    口不知道他們在幹什麼，因為擔心他們會突然衝進伊家對伊家人不利，所以伊與
    爸媽姊弟都進去家中，外面已經收拾完畢，所以外面發生什麼事情，伊都不知道
    云云；辛○○辯稱：當天伊與母親要去廟裡拜拜，經過案發地點時，告訴人即無
    緣無故毆打伊，伊並沒有毆打告訴人云云；庚○○○辯稱：伊係見其子辛○○遭
    子○○毆打，始以拖鞋拍打子○○背部云云。經查：
（一）右揭被告乙○○、丙○○於案發時確有在現場，且有參與毆打之事實，業據告
      訴人子○○於警、偵訊及本院調查時到庭指訴綦詳，並經證人即目擊案發經過
      之壬○○、己○○、戊○○、甲○○於本院調查時到庭證述明確，渠等就被告
      乙○○、丙○○上開情節部分之指述與證詞互核一致，且無瑕疵，是上開事實
      堪信為真實。又證人即被告乙○○、丙○○兄弟之父親丁○○雖於本院調查到
      庭證稱：伊當時坐在走廊下休息，伊兒子他們在收拾請客的東西，收拾完之後
      ，伊二個兒子看伊想睡覺，所以扶伊進去屋內休息，伊太太與女兒也一起進去
      屋內，所以巷口發生了什麼事情，伊等一家人都不知道等語，惟上開證詞不惟
      與其於偵查中證述：伊與子女均在家門口，未見到有人打架，僅在收拾餐具，
      其兒子未將其拉回屋內，僅叫其坐下，渠等一直在門口等語不符，且與被告乙○○供稱：伊母親與姊姊繼續在外面收拾東西等語，被告丙○○供稱：伊與家
      人在外面看到有一群人衝出來，不知在伊家巷口做什麼？因為擔心他們會突然
      衝進伊家對伊家人不利，所以伊與爸媽姊弟都進去家中等語不符（見九十年度
      偵續字第二二五號卷第四十頁、本院九十一年一月十一日訊問筆錄），是證人
      丁○○前開所述有重大瑕疵，復參以渠與被告乙○○、丙○○二人為父子關係
      ，其所言顯係避重就輕、迴護被告之詞，尚難為被告乙○○、丙○○有利之認
      定。是被告乙○○、丙○○前開所辯，不足採信。
（二）右揭辛○○、庚○○○二人確有與乙○○等人共同毆打被害人子○○一節，業
      據告訴人子○○於偵查中及本院調查時到庭指訴綦詳，並經證人即目擊案發經
      過之證人壬○○、己○○、戊○○、甲○○於本院調查時到庭證述明確；又按
      證人之陳述，縱有部分前後不符，或相互歧異等情形，究竟何者為可採，何者
      為不可採，法院仍得依經驗及論理法則，本於自由心證予以斟酌，非謂一有不
      符或矛盾，即應認其全部陳述俱不可採（最高法院八十六年度台上字第六二一
      二號判決參照），雖證人戊○○於偵查中證述：當時辛○○沒有在現場等語（
      見九十年度偵續字第二二五號卷第四十一頁）、壬○○於偵查中證述：伊當時
      沒有看到乙○○、丙○○、辛○○、庚○○○等四人等語（見八十九年偵字第
      二五一七一號卷第二十頁背面），然被告辛○○、庚○○○於案發當時均有在
      現場乙節，為被告辛○○、庚○○○所不否認，被告辛○○、庚○○○有參與
      毆打之事實，復經證人甲○○於偵查中及證人己○○迭於偵查及本院調查時證
      述明確，其證詞復無瑕疵或矛盾，且證人戊○○、壬○○於本院調查時經具結
      證述之結果，渠等對於上開事實之陳述已趨近於一致，是本院認證人戊○○、
      壬○○於偵查中所為有瑕疵之證詞為不可採，應認其於本院調查時所為之證述
      較為可採。綜上所述，足證被告辛○○、庚○○○於案發當時確有參與圍毆告
      訴人子○○。至被告辛○○、庚○○○固提出辛○○之驗傷診斷證明書，以證
      明渠二人之辯詞為真實。然查該診斷證明書所載應診日期為八十九年十月二十
      二日，距本件案發已相隔十日之久，該傷勢是否確係案發當日所受之傷害，已
      非無疑；況依上開診斷證明書所載傷勢以觀，傷情尚非嚴重，縱係案發當日所
      受之傷害，亦有可能係告訴人子○○於遭多人圍毆時，混亂中反抗拉扯所致之
      傷害，尚難憑此即遽認渠二人所辯為真實，附此敘明。
（三）此外，被害人子○○因遭被告等人圍毆致受有右胸、肩及上臂大片瘀青十五×
      十五公分、左胸瘀青血腫五×五公分、左肩岬背部二十×十五公分大片瘀血、
      右上臂血腫六×五公分、兩膝皮膚血腫四×四、三×三公分、左眼眶周圍瘀青
      五×四×０‧三公分血腫、右眼眶顴骨處四×四公分瘀青血腫、右背十×五公
      分瘀血等傷害，亦有台南市立醫院驗傷診斷書一份附卷可稽。
      綜上，被告乙○○、丙○○、辛○○、庚○○○共同傷害之事證明確，渠等犯
      行均洵堪認定。
二、核被告乙○○、丙○○、辛○○、庚○○○所為，係犯刑法第二百七十七條第一
    項之普通傷害罪。被告乙○○、丙○○、辛○○、庚○○○與真實姓名年籍不詳
    之成年男子十多人間，就傷害被害人子○○之犯行，有犯意聯絡及行為分擔，為
    共同正犯，公訴意旨認僅乙○○、丙○○、辛○○三人為共同正犯，庚○○○係
    個別起意傷害云云，容有未洽，應予更正敘明。爰審酌被告乙○○、丙○○、辛○○、庚○○○之犯罪手段、智識程度、犯罪所生危險、犯後否認犯行、對被害
    人子○○造成多處傷害及尚未與被害人達成和解等一切情狀，各量處如主文所示
    之刑，並均諭知易科罰金之折算標準（被告行為後刑法第四十一條雖有修正，然
    依臺灣高等法院九十年法律座談會結論意見，毋庸比較新舊法，逕依新修正之刑
    法第四十一條第一項諭知易科罰金之折算標準）。
據上論斷，應依刑事訴訟法第二百九十九條第一項前段，刑法第二十八條、第二百七
十七條第一項、修正後第四十一條第一項前段，罰金罰鍰提高準條例第一條前段、第
二條，判決如主文。
本案經檢察官王柏敦到庭執行職務。
中      華      民      國    九十一      年      六    月    二十八    日
                                  臺灣高雄地方法院刑事第六庭
                                審判長法  官    趙家光
                                            法  官    周玉群
                                            法  官    邱泰錄
右正本證明與原本無異。
如不服本判決，應於判決送達後十日內，向本院提出上訴狀。
                                            書記官    林慧君
中    華    民    國      九十一     年      六      月     二十八      日
中華民國刑法第二百七十七條
 (普通傷害罪)
傷害人之身體或健康者，處三年以下有期徒刑、拘役或一千元以下罰金。
犯前項之罪因而致人於死者，處無期徒刑或七年以上有期徒刑；致重傷者
，處三年以上十年以下有期徒刑。
